【裁判字號】    97,易,1490
【裁判日期】    970829
【裁判案由】    詐欺
【裁判全文】
臺灣臺北地方法院刑事判決              97年度易字第1490號
公  訴  人  臺灣臺北地方法院檢察署檢察官
被      告  甲○○
上列被告因詐欺案件，經檢察官提起公訴（97年度偵字第8201號）
，因被告於準備程序中就被訴事實為有罪之陳述，經本院合議庭
裁定改行簡式審判程序審理，茲判決如下：
    主  文
甲○○幫助意圖為自己不法之所有，以詐術使人將本人之物交付
，處拘役伍拾日，如易科罰金，以新臺幣壹仟元折算壹日。
    事實及理由
一本件犯罪事實、證據、理由及適用法條，均引用檢察官起訴書
  之記載（如附件）。
二本院審酌被告甲○○因一時失慮，致罹刑典，犯後坦承犯行，
  所生危害輕微等一切情狀，量處如主文所示之刑，並諭知易科
  罰金之折算標準。
三本件被告所犯為死刑、無期徒刑、最輕本刑3 年以上有期徒刑
  以外之罪，亦非高等法院管轄第1 審之案件，其於本院行準備
  程序時並就被訴事實為有罪之陳述，經聽取檢察官及被告之意
  見後，依刑事訴訟法第273 條之1 第1 項之規定，由本院合議
  庭裁定本件改依簡式審判程序，並由受命法官獨任進行審理。
四適用之法條：刑事訴訟法第273條之1第1項、第299條第1 項前
  段、第310條之2、第454條第2項，刑法第339條第1項、第30條
  第2項、第41條第1項前段，刑法施行法第1條之1。
本案經檢察官侯靜雯到庭執行職務
中    華    民    國    97    年    8     月    29    日
                  刑事第十五庭  法  官   邱蓮華
上正本證明與原本無異。
如不服本判決，應於判決送達後10日內向本院提出上訴狀（應抄
附繕本）。告訴人或被害人如對於本判決不服者，應具備理由請
求檢察官上訴，其上訴期間之計算係以檢察官收受判決正本之日
期為準。
                                書記官   葉宜玲
中    華    民    國    97    年    8     月    29    日
附件
臺灣臺北地方法院檢察署檢察官起訴書
                                      97年度偵字第8201號
    被      告  甲○○  女  20歲（民國○○年○○月○○日生）
                        住臺北縣新店市○○路15號2樓
                        居臺北縣新店市○○路○段94號4樓
                        國民身份證統一編號：Ｚ000000000號
上列被告因詐欺案件，已經偵查終結，認應該提起公訴，茲將犯
罪事實及證據並所犯法條分敘如下：
        犯罪事實
一、甲○○能預見提供自己帳戶與他人使用，可能遭有心人士用
    於不法用途，仍不違背其本意，基於幫助他人詐欺之犯意，
    於民國96年12月間，將其向中華郵政股份有限公司所屬五峰
    郵局所申請使用之帳號00000000000000號帳戶存摺、提款卡
    、密碼等資料，交與自稱錢淑芬之人所屬詐欺集團使用，使
    該詐欺集團得以前開帳戶做為詐欺他人轉帳匯款之工具。嗣
    該詐欺集團於97年2月18日，以代辦銀行貸款為由，於乙○
    ○來電詢問時，佯稱代辦銀行貸款須繳納費用新臺幣（下同
    ）7,000元，致乙○○信以為真，而分兩次將3,000、4,000
    元匯入詐欺集團提供之上開甲○○郵局帳戶，嗣後始知受騙
    。
二、案經臺北縣政府警察局新店分局報告偵辦。
        證據並所犯法條
一、證據清單及待證事實：
    ┌──┬─────────┬───────────┐
    │編號│  證  據  名  稱  │  待  證  事  實      │
    ├──┼─────────┼───────────┤
    │1   │被告甲○○供述    │1.被告確有將上開帳戶交│
    │    │                  │  付真實姓名年籍不詳自│
    │    │                  │  稱錢淑芬之人之事實。│
    │    │                  │2.被告辯稱交付上開帳戶│
    │    │                  │  ，係請錢淑芬代辦銀行│
    │    │                  │  貸款，惟提款卡及密碼│
    │    │                  │  均係領款工具，不但與│
    │    │                  │  申辦貸款無關，且使他│
    │    │                  │  人能夠易於掩飾自身身│
    │    │                  │  分而領款。依被告智識│
    │    │                  │  、經驗，理應能夠分辨│
    │    │                  │  上情，仍提供上開領款│
    │    │                  │  工具與不相識之人，顯│
    │    │                  │  有幫助詐欺犯意。    │
    ├──┼─────────┼───────────┤
    │2   │告訴人乙○○證述  │告訴人遭詐騙之經過。  │
    ├──┼─────────┼───────────┤
    │3   │郵政國內匯款執據2 │告訴人於97年2月18日， │
    │    │紙                │分兩次將7,000元匯入被 │
    │    │                  │告上開帳戶之事實。    │
    └──┴─────────┴───────────┘
二、核被告所為，係犯刑法第30條第1項、第339條第1項之幫助
    詐欺罪嫌。
三、依刑事訴訟法第251條第1項提起公訴。
    此  致
臺灣臺北地方法院
中    華    民    國    97    年    4     月    28    日
                              檢察官  陳  進  德
附錄本案所犯法條全文
中華民國刑法第339條
意圖為自己或第三人不法之所有，以詐術使人將本人或第三人之
物交付者，處5年以下有期徒刑、拘役或科或併科1千元以下罰金
。
以前項方法得財產上不法之利益或使第三人得之者，亦同。
前二項之未遂犯罰之。


司法院資訊處製作；財團法人民間司法改革基金會備份。
